【裁判字號】    89,易,1477
【裁判日期】    890728
【裁判案由】    竊盜
【裁判全文】
臺灣桃園地方法院刑事判決                        八十九年度易字第一四七七號
    公訴人  臺灣苗栗地方法院檢察署檢察官
    被  告  丙○○
右列被告因竊盜案件，經臺灣苗栗地方法院檢察署檢察官提起公訴（八十八年度偵字
第一七四七號），由臺灣苗栗地方法院判決（八十九年度易字第一二四號）管轄錯誤
，移送本院審理，判決如左：
        主  文
丙○○竊盜，累犯，處有期徒刑陸月。
        事  實
一、丙○○前於民國（下同）八十六年間，因違反麻醉藥品管理條例案件，經臺灣新
    竹地方法院判處有期徒刑六月確定，並於八十六年三月二十日以易科罰金執行完
    畢，竟仍不知悛悔，因其所有ＬＸ─３１００號自用小客車於八十七年十月間肇
    事受損嚴重，而送往乙○○所經營摩登汽車修理廠（設苗栗縣公館鄉玉泉村九鄰
    玉泉二二三號）修理，所需修理費用高達新台幣（下同）十萬元以上，丙○○竟
    起為自己不法所有之犯意，於其後一星期左右之八十七年十月下旬某日，在台中
    市○○○○○路中清交流道附近，竊得甲○○所有停放該處之同型同色ＧＤ─４
    ３２１號自用小客車乙輛，再駕駛該竊得之上開自用小客車（當時未懸掛ＧＤ─
    ４３２１號車牌）返回摩登汽車修理廠內，委請乙○○為上開自用小客車進行引
    擎之修理（計花費一萬九千九百元），並於乙○○修好上開ＧＤ─４３２１號自
    用小客車後，逕將其原有上開ＬＸ─３１００號車牌二面拆下，改懸掛在上開Ｇ
    Ｄ─４３２１號自用小客車使用，以藉之隱人耳目。嗣於八十八年一月十二日，
    苗栗縣警察局警員至摩登汽車修理廠查獲上開ＬＸ─３１００號自用小客車乙輛
    後，始循線查悉上情。
二、案經苗栗縣警察局報請臺灣苗栗地方法院檢察署檢察官偵查起訴。
        理  由
一、訊據被告丙○○矢口否認右揭犯行，辯稱：伊因其所有ＬＸ─３１００號自用小
    客車撞壞，送予乙○○修理，修好後伊即牽回使用，並無竊取ＧＤ─４３２１號
    自用小客車之行為云云。經查：被告右揭犯行業據證人乙○○迭次於警訊中及本
    院審理時證稱「該部車號為ＬＸ─３１００號，車主為公館鄉大坑村名叫丙○○
    ，他是於八十七年十月三十一日將該部車開到修理廠來說引擎故障要我拆修，我
    就將ＬＸ─３１００號引擎卸下修理，所以車體方會和引擎分開（見臺灣苗栗地
    方法院檢察署八十八年度易字第一七四七號偵查卷第三頁）」、「因為丙○○第
    二天就帶二個人及開一部紅色同型龐帝克的自小客車到修理廠來說ＬＸ─３１０
    ０號車子不用修了，丙○○親自將ＬＸ─３１００號自小客車引擎號碼牌自前擋
    風玻璃下拆下，並叫其二人拆下ＬＸ─３１００號自小客車內的配件帶走，隨後
    還叫我保養丙○○他開來的那部紅色龐帝克的車子（見臺灣苗栗地方法院檢察署
    八十七年度偵字第一七四七號偵查卷第三頁）」、「.... 我有修理丙○○ＬＸ
    ─３１００號（係指被告所竊得ＧＤ─４３２１號自用小客車乙輛，此處應屬誤
    述）的估價單可證明，且錢已付清（見臺灣苗栗地方法院檢察署八十七年度偵字
    第一七四七號偵查卷第三頁）」、「（有其他證明他隔天有開另一台車來？）我
    太太及丙○○的姪子知道，是他姪子和他一起過來的（見臺灣苗栗地方法院檢察
    署八十七年度偵字第一七四七號偵查卷第二十九頁）」、「傍晚左右我太太在一
    旁帶小孩，當時他們三個人全都有下車，且馮見明及另外一個人向我借工具，而
    丙○○也有向我借工具（見臺灣苗栗地方法院檢察署八十七年度偵字第一七四七
    號偵查卷第三十四頁）」、「四、五天左右他就開另一台車子來（見臺灣苗栗地
    方法院檢察署八十七年度偵字第一七四七號偵查卷第四十四頁）」、「（估價單
    上面的是指那一台車的？）是後來開過來的那台車（見臺灣苗栗地方法院檢察署
    八十七年度偵字第一七四七號偵查卷第四十五頁）」、「（他有將撞壞那台的車
    牌拆下？）是的，及一些零件，他說自己要用到（見臺灣苗栗地方法院檢察署八
    十七年度偵字第一七四七號偵查卷第四十五頁）」、「他後來又開那一台車輛來
    時，我替他保養維修時開的，估價單是我陸續修車時記上去的（見臺灣苗栗地方
    法院檢察署八十七年度偵字第一七四七號偵查卷第四十六頁）」、「他送來修時
    ，我就要求他先付一些，後來才將全部尾款付，因他沒要求我開收據，所以我沒
    開發票，估價單我也都給他看過（見臺灣苗栗地方法院檢察署八十七年度偵字第
    一七四七號偵查卷第四十六頁）」、「（二台車子都是紅色的，外表看起來是否
    相同？）差不多，但另一台座位被撞壞了（見臺灣苗栗地方法院檢察署八十七年
    度偵查卷第四十六頁）」、「因撞到右大樑我有告訴他花費蠻多的（見臺灣苗栗
    地方法院檢察署八十七年度偵查卷第四十六頁）」、「（他又開另外一台車子，
    要你一樣如此修，你為何不報警？）他說是他朋友的（見臺灣苗栗地方法院檢察
    署八十七年度偵字第一七四七號偵查卷第四十六頁）」、「（認識本案被告？）
    我因修車認識他（見本院卷八十九年七月十四日筆錄）」、「（提示該車照片、
    估價單有何意見？）是的，那是他在八十七年十月送修的車及引擎，他的車頭撞
    毀嚴重，約一、二星期後他另外開一部同型、同色的車來，要修理引擎，第二部
    車沒有掛車牌，第二部車他說是朋友給他的，第一部車並沒有修理，我有跟他說
    要修的話要十幾萬元，只有修第二部車，第一部車的引擎是我拆的，因為要估價
    用的，第二部車修好後被告有來開第二部車回去，我並沒有幫他換車牌（見本院
    卷八十九年七月十四日筆錄）」、「（提示第二部車照片有何意見？）這是我修
    的，但我不知道為何車牌為第一部車的，第一部的車牌被告有跟我要回去，我忘
    記他何時要回去（見本院卷八十九年七月十四日筆錄）」等語綦詳，核與證人即
    乙○○之妻丁○○迭次於偵訊中及本院審理時證稱「（看過馮見明？）看見他和
    他叔叔來過我們工廠，有來過二、三次（見臺灣苗栗地方法院檢察署八十七年度
    偵字第一七四七號偵查卷第三十四頁）」、「乙○○是我先生我在場裡當會計帶
    小孩，被告曾經開ＬＸ─三一○○車來修理，車頭及駕駛座附近，被告有告訴我
    們車不要修了，隔一、二星期後，被告有再開另一部同型、同色車來修理，我並
    沒有注意有無車牌，估價單是第二部車的引擎修理費，第二部車修好後被告有來
    開走該車，牽車時被告有來跟我們借工具拆裡面的東西，我不知道拆何東西（見
    本院卷八十九年七月十四日筆錄）」等語相符，復有扣案之ＧＤ─４３２１號自
    用小客車乙輛（含ＬＸ─３１００號車牌二面）照片三紙，附卷可佐，應堪採信
    。另證人即被告之妻丁○○於本院審理時亦證稱「（車號ＬＸ─三一○○是你的
    ？）那部車是我跟親戚蔡武君買的，約在八十七年底時買約十萬元左右，該車目
    前尚未過戶，我先生買該車後沒多久即撞到車頭，我並沒有看到是我先生跟我說
    的（見本院卷八十九年七月十四日筆錄）」、「（提示該車照片有何意見？）我
    不確定是否為我們買的車，我先生買的車是紅色的型式相同（見本院卷八十九年
    七月十四日筆錄）」、「（車修好後你有無看到過？）有的，但看不出有何不同
    ，那次修車花壹萬九千九百元如估價單所示，他並沒有告訴我如何修車（見本院
    卷八十九年七月十四日筆錄）」等語，亦核與乙○○所出具其修理之估價單上載
    有修理費用計一萬九千九百元乙節相符，復有估價單乙紙，在卷可稽，亦堪認定
    。又被告迭次於偵查中及本院審理時供稱其送往乙○○修理上開ＬＸ─３１００
    號自用小客車，係因其車輛車頭撞毀、鈑金受損等情，不僅核與最後由乙○○所
    修理項目均屬引擎保養事項乙情不符，且該次修理費用僅一萬九千九百元乙節，
    亦核與被告本人於本院審理時供稱四、五萬及證人乙○○於本院審理證人十幾萬
    乙情，相去甚遠，足證被告最後委請乙○○所修理之自用小客車，應非ＬＸ─３
    １００號乙輛，而係ＧＤ─４３２１號乙輛，至為顯然。雖被告迭次於警、偵訊
    中及本院審理時辯稱：伊並未駕駛ＧＤ─４３２１號自用小客車予乙○○修理引
    擎，其修好ＬＸ─３１００號自用小客車後，即行前往牽回使用，並不知所牽回
    者亦ＧＤ─４３２１號自用小客車云云，惟ＧＤ─４３２１號自用小客車係被害
    人甲○○所有於八十七年十月下旬某日，在台中市○○○○○路中清交流道附近
    遭竊乙情，業據被害人甲○○於警訊中指述明確，此有車輛竊盜、車牌失竊資料
    個別查詢報表乙紙可佐，而被告原所有ＬＸ─３１００號自用小客車迄今尚置放
    在摩登汽車修理廠內，此亦有照片六紙可稽，則當被告前往欲牽回其ＬＸ─３１
    ００號自用小客車時，焉有無發現該修理廠內有二輛同型同色自用小客車之理，
    且被告最後修理之項目及費用，亦均與其原所委請修理者大不相同，有如上述，
    則被告更應有注意及其所牽回者係ＧＤ─４３２１號自用小客車，而非ＬＸ─３
    １００號自用小客車之可能，至為灼然。再者，證人乙○○及其妻丁○○迭次於
    警、偵訊中及本院審理時均證稱被告於其後駕駛另乙輛同型同色之ＧＤ─４３２
    １號自用小客車前來修理引擎等語，有如上述，且乙○○僅係單純受被告之委請
    修理ＬＸ─３１００號自用小客車而號，亦無僅為區區二萬元不到之修理費用，
    而甘冒另行為被告竊取上開同型同色之ＧＤ─４３２１號自用小客車予被告使用
    之可能及必要，至為灼然。雖證人馮見明於偵查中證稱當天其係駕駛其所有自用
    小客車載同被告前往摩登汽車修理廠，被告並無駕駛上開ＧＤ─４３２１號自用
    小客車前往云云，惟證人馮見明此部分所述，不僅核與證人乙○○、丁○○二人
    上開證述情節不符，且亦核與被告所有上開ＬＸ─３１００號自用小客車迄今仍
    在摩登汽車修理廠內，被告並未牽回，而遭查扣者則係上開ＧＤ─４３２１號自
    用小客車等情有違，有如上述，而證人馮見明復係被告之侄子，關係至為親近，
    則僅憑證人馮見明個人證述之詞，自不足為有利被告認定之依據，至為顯然。綜
    上所述，上開ＧＤ─４３２１號自用小客車顯係被告因其所有ＬＸ─３１００號
    撞毀嚴重，且修理費用過鉅，而於右揭時地所竊取，再將其所有ＬＸ─３１００
    號牌二面改懸掛在上開同型同色之ＧＤ─４３２１號自用小客車上使用，以隱人
    耳目，是被告所辯，顯係事後卸責之詞，不足採信。被告犯行已臻明確，應予依
    法論科。
二、核被告所為，係犯刑法第三百二十條第一項之竊盜罪。被告前於八十六年間，因
    違反麻醉藥品管理條例案件，經臺灣新竹地方法院判處有期徒刑六月確定，並於
    八十六年三月二十日以易科罰金執行完畢，此有刑案被告全國前案紀錄表乙份可
    佐，其復於五年內再犯有期徒刑以上之本罪，為累犯，應依刑法第四十七條規定
    加重其刑。爰審酌被告明知ＧＤ─４３２１號自用小客車非其所有，竟因其所有
    ＬＸ─３１００號自用小客車撞毀嚴重，即行竊取之，並將其所有ＬＸ─３１０
    ０號車牌二面改懸掛其上使用，已損及被害人甲○○之權益及其犯罪後之態度等
    一切情狀，量處如主文所示之刑，以資儆懲。
據上論斷，應依刑事訴訟法第二百九十九條第一項前段，刑法第三百二十條第一項、
第四十七條，罰金罰鍰提高標準條例第一條前段，判決如主文。
本案經檢察官何祖舜到庭執行職務。
中      華      民      國      八十九    年     七     月   二十八   日
                          臺灣桃園地方法院刑事第四庭
                              法  官  林 晏 鵬
右正本證明與原本無異。
如不服本判決，應於判決送達後十日內向本院提出上訴狀( 應附繕本 )，上訴於
臺灣高等法院。
                              書記官  張 雅 慧
中        華        民        國   八十九   年   七   月    三十一    日
附論罪科刑依據之法條：刑法第三百二十條
刑法第三百二十條
意圖為自己或第三人不法之所有，而竊取他人之動產者，為竊盜罪，處五年以下有期
徒刑、拘役或五百元以下罰金。
意圖為自己或第三人不法利益，而竊佔他人之不動產者，依前項之規定處斷。
前二項之未遂犯罰之。


司法院資訊處製作；財團法人民間司法改革基金會備份。
